VERÓNICA NICOLL DOMÍNGUEZ CENTURIÓN

San Lorenzo, Paraguay - +595 984 162619 - veronicanicoll97@gmail.com - LinkedIn - GitHub

Desarrollador de Software

Soy una programadora backend con experiencia en el desarrollo de aplicaciones y sitios web. Me especializo en la implementación de la lógica y funcionalidad detrás de ellos. Tengo habilidades en varios lenguajes de programación y frameworks populares.

Habilidades Técnicas

- Oracle
- Microsoft SQL Server
- Postgres
- MySQL
- Jenkins
- POO
- MongoDB
- SequelizeJulia
- Doppler Setup

- PLPGSQL, PLSQL,
 - T-SQL.
- Node.js
- Javascript
- Typescript
- GCP
- FastApi
- Pentaho
- SQLAlchemy
- C/C++
- Python

- Apollo Server
- Apollo Client
- React.js
- Express
- SQL Power Architect Nextjs
- Jest
- GraphQL
- Rest Api
- XML/SOAP
- Agile & DevOps
- Git, GitHub, GitLab

Experiencia Profesional

Backend Developer

Agosto 2021 - Actual

Mocha & Chai

• Prisma ORM

ZODB

Nestis

Java

Widfly

Fintech Inversiones S.A., Paraguay

He participado en el desarrollo de software y aplicaciones para las redes de pagos más grandes del país. Además, me he encargado de la integración con SIFEN para la facturación electrónica. Entre mis responsabilidades, he resuelto problemas en el entorno productivo y he llevado a cabo la inducción de nuevos miembros del equipo. También he desempeñado el rol de Scrum Master en uno de los equipos y he realizado análisis de requerimientos para futuros desarrollos.

Voluntaria Docente

Enero 2022 - Agosto2022

Universidad Nacional De Asunción, Facultad Politécnica

He participado como docente voluntaria en los cursos de verano e invierno organizados por las delegaciones de LCIK e IIN de la FPUNA. Me he desempeñado como profesora de Microsoft Excel y Power BI, además de enseñar el manejo de SQL. Por otra parte, también he sido docente de programación backend utilizando herramientas como PostgreSQL, MongoDB, Sequelize ORM, NodeJS, JavaScript, Git y GitHub.

Soporte Técnico

Marzo 2018 - Julio 2021

Avanza Outsourcing Solutions S.A., Paraguay

Brindar soporte a usuarios internos, identificar problemas en sistemas informáticos y mantener contacto con proveedores externos. Esto implica solucionar solicitudes y problemas de usuarios, diagnosticar y resolver inconvenientes técnicos, así como coordinar con proveedores para adquirir nuevos productos o servicios y resolver problemas más complejos.

Educación

Universidad: Facultad Politécnica. Universidad Nacional de Asunción

• Licenciatura en Ciencias Informáticas con Énfasis en Análisis de Sistemas

Idiomas

Español: Nativo.

Guaraní: Nativo.

Inglés: Intermedio.

Referencias Personales

Leticia Garcia.

Contacto: 0983-421-478

-

Fanny Domínguez.

Contacto: 0992-435-220

-

Katherine Dominguez. Contacto: 0986-425-753

_

Alexander Agüero

Contacto: 0972-431-730

Referencias Laborales

Victor Paniagua. Gerente TI. Avanza Externalización S.A.

Contacto: 0992-285-835

_

Ing. Diego Denis. Jefe de Infraestructura. Avanza Externalización S.A

Contacto: 0991-805-907

_

Ruben Cardozo. Ex Encargado TI Avanza Externalización S.A

Contacto: 0974-204-302

Lic. Félix Gómez. Team Leader.

Contacto: 0981-697-261

_

Lic. Jhony Benitez. Team Leader

Contacto: 0994-683-545